臺灣高等法院高雄分院刑事判決　　　　 96年度上訴字第649號
上　訴　人
即　被　告　甲○○
選任辯護人　楊申田　律師
上列上訴人因違反槍砲彈藥刀械管制條例案件，不服臺灣高雄地
方法院95年度訴字第3132號中華民國95年12月22日第一審判決（
起訴案號：臺灣高雄地方法院檢察署95年度偵字第14367 號），
提起上訴，本院判決如下：
     主  文
上訴駁回。
     事  實
一、甲○○明知制式手槍、制式子彈均為槍砲彈藥刀械管制條例
    第4 條第1 項第1 款、第2 款所稱之槍砲、彈藥，係管制物
    品，非經中央主管機關許可，不得持有、寄藏之，竟未經許
    可，於民國95年（起訴書誤載為94年，業經公訴檢察官當庭
    更正）3 、4 月間某日，在高雄縣仁武鄉○○街79號甲○○
    住處外，受張加華（業經原審判處罪刑確定在案）之委託，
    代為保管藏置具有殺傷力之巴西TAURUS廠製PT99AF型口徑9m
    m （9 19mm）制式半自動手槍1 支（計含彈匣2 個，槍枝
    管制編號0000000000）以及具有殺傷力之口徑9MM 制式子彈
    19顆（已試射3 顆）、具有殺傷力之口徑12GAUGE 制式霰彈
    10顆等物，而將之藏放在住處房間床頭櫃內。嗣因甲○○另
    涉恐嚇案件，於95年5 月26日中午12時15分許在其上開住處
    ，為警拘獲，並當場自甲○○所背背包內查扣上開槍、彈。
二、案經高雄市政府警察局左營分局報告臺灣高雄地方法院檢察
    署檢察官偵查起訴。
    理  由
一、訊據上訴人即被告甲○○對於前揭寄藏上開槍、彈之犯罪事
    實固供承不諱，惟辯稱：張加華交付裝有槍、彈之背包給我
    時，我並不知道內裝有槍、彈，是到案發前1 星期翻動背包
    時才發現內有槍、彈云云，惟查：被告於原審羈押訊問時已
    供承：「（張加華寄放時，有無告訴你那是槍彈？）有，但
    我沒有拆開看，我原封不動放在家裡」等語（原審聲羈卷第
    17頁），核與證人即同案被告張加華於原審證稱：我在寄放
    時有向甲○○說槍先放在甲○○那邊，甲○○回應說好等語
    明確（原審卷第109 頁）；另按制式手槍、子彈，係管制物
    品，非經許可，不得持有、寄藏，此為眾所周知之事實，惟
    依被告於本院自承案發前發現背包內裝有槍、彈時，並未將
    此事告知張加華等語（本院96年4 月26日準備程序筆錄第2
    頁），其於受託寄藏後發現代為寄藏者為槍、彈時，竟未知
    會張加華表示拒絕寄藏，而不動聲色繼續為之保管，其謂受
    張加華委託保管時，不知背包內裝有槍、彈云云，孰能置信
    。另扣案之槍、彈經送鑑驗結果，手槍1 支（內含彈匣1 個
    ，槍枝管制編號0000000000）為巴西TAURUS廠製PT99AF型口
    徑9mm （9 19mm）之制式半自動手槍，具有殺傷力；另1
    個彈匣亦係巴西TAURUS廠製制式半自動手槍彈匣，可供上開
    手槍使用；扣案子彈19顆（試射3 顆）是口徑9MM 制式子彈
    ，均具殺傷力；扣案霰彈10顆為口徑12GAUGE 制式霰彈，均
    具殺傷力，此有內政部警政署刑事警察局95年6 月5 日刑鑑
    字第0950078231號槍彈鑑定書（偵卷第68至73頁）附卷可稽
    ，是被告未經許可，非法寄藏制式手槍及制式子彈之犯行，
    堪以認定。
二、按所謂寄藏，係指受他人寄託而為之隱藏而言。又寄藏與持
    有，均係將物置於自己實力支配之下，僅寄藏必先有他人之
    持有行為，而後始為之受寄代藏而已，故寄藏之受人委託代
    為保管，其保管之本身亦屬持有，不過此之持有係受寄之當
    然結果，不應另就持有予以論罪，最高法院93年度臺上字第
    2253號判決意旨可資參照。本件被告受張加華委託代為保管
    藏置具有殺傷力之制式手槍、制式子彈之行為，係犯槍砲彈
    藥刀械管制條例第7 條第4 項之寄藏手槍罪及同條例第12條
    第4 項之寄藏子彈罪。被告寄藏後繼續持有槍、彈之行為，
    為寄藏行為之當然結果，不另論罪。又被告以一行為觸犯寄
    藏手槍及寄藏子彈2 罪，為想像競合犯，均應依刑法第55條
    規定從一重之寄藏手槍罪處斷。
三、原審認被告罪證明確，因而適用槍砲彈藥刀械管制條例第7
    條第4 項、第12條第4 項，刑法第2 條第1 項、第11條前段
    、第55條、第42條第3 項、第38條第1 項第1 款規定，並審
    酌被告未經許可，擅自寄藏制式手槍及子彈，對於他人安全
    及社會治安危害頗鉅，然念被告於犯後尚能供承部分犯行，
    態度尚佳，教育程度為高中畢業，無業，家庭經濟狀況均為
    勉持，以及其犯罪之手段、所生危害等一切情狀，量處有期
    徒刑5 年2 月，併科罰金新臺幣10萬元，並敘明被告行為時
    之刑法第42條第2 項前段原規定：「易服勞役以1 元以上3
    元以下，折算1 日」，且依罰金罰鍰提高標準條例第2 條規
    定就其原定數額提高為100 倍折算1 日，亦即被告行為時之
    易服勞役折算標準，應以銀元100 元以上300 元以下折算1
    日，經折算為新臺幣後，應以新臺幣300 元以上900 元以下
    折算為1 日，嗣後95年7 月1 日修正施行之刑法第42條第3
    項前段則規定：「易服勞役以新臺幣1 千元、2 千元或3 千
    元折算1 日」，比較結果以修正後之折算標準較有利於被告
    2 人，應依刑法第2 條第1 項規定適用新法，並就罰金部分
    ，依修正後刑法第42條第3 項前段規定，諭知易服勞役之折
    算標準。另敘明扣押具有殺傷力之巴西TAURUS廠製PT99AF型
    口徑9mm （9 19mm）制式半自動手槍1 支（計含彈匣2 個
    ，槍枝管制編號0000000000）以及具有殺傷力之口徑9MM 制
    式子彈16顆、具有殺傷力之口徑12 GAUGE制式霰彈10顆，送
    驗結果業如前述，均屬違禁物，不問屬於犯人與否，應依刑
    法第38條第1 項第1 款規定宣告沒收。至送驗時試射之口徑
    9MM 制式子彈3 顆，已無殺傷力而非違禁物，又無證據證明
    係被告所有，爰不宣告沒收。
四、經核原判決認事用法並無不合，量刑之諭知亦屬妥適，被告
    提起上訴，以原審量刑過重，指摘原判決不當，為無理由，
    另辯護意旨雖以情輕法重，聲請依刑法第59條酌減其刑，然
    刑法第59條之酌量減輕其刑，必於犯罪之情狀，在客觀上足
    以引起一般同情，認為即予宣告法定低度刑期，猶嫌過重者
    ，始有其適用，至於被告始終坦承犯行，家有老母需照料，
    供出槍、彈係張加華所交付，被告無前科紀錄等情狀，僅可
    為法定刑內從輕科刑之標準，尚不得據為情可憫恕酌量減輕
    之理由，佐以被告持有上開槍、彈，數量眾多，竟未繳交治
    安機關，對於社會治安自有相當程度之危害，難認其犯罪情
    狀客觀上足以引起一般人同情，是辯護人陳請依刑法第59條
    規定酌減其刑，亦非有據。
五、同案被告張加華部分，業經原審判處罪刑確定在案，故不予
    論列，附此敘明。
據上論斷，應依刑事訴訟法第368條，判決如主文。
本案經檢察官王登榮到庭執行職務。
中　　華　　民　　國　　96　　年　　5 　　月　　31　　日
            刑事第六庭  審判長法  官  王憲義
                              法  官  張盛喜
                              法  官  李璧君
以上正本證明與原本無異。
如不服本判決應於收受本判決後10日內向本院提出上訴書狀，其
未敘述上訴理由者，並得於提起上訴後10日內向本院補提理由書
狀（均須按他造當事人之人數附繕本）「切勿逕送上級法院」。
中　　華　　民　　國　　96　　年　　6 　　月　　1 　　日
                              書記官  唐奇燕
附錄本判決論罪科刑法條：
槍砲彈藥刀械管制條例第7 條:
未經許可，製造、販賣或運輸槍砲、肩射武器、機關槍、衝鋒槍
、卡柄槍、自動步槍、普通步槍、馬槍、手槍或各類砲彈、炸彈
、爆裂物者，處死刑、無期徒刑或7 年以上有期徒刑；處徒刑者
，併科新臺幣3 千萬元以下罰金。未經許可，轉讓、出租或出借
前項所列槍砲、彈藥者，處無期徒刑或5 年以上有期徒刑，併科
新臺幣1 千萬元以下罰金。
意圖供自己或他人犯罪之用，而犯前2 項之罪者，處死刑或無期
徒刑；處徒刑者，併科新臺幣5 千萬元以下罰金。
未經許可，持有、寄藏或意圖販賣而陳列第 1 項所列槍砲、彈藥
者，處5 年以上有期徒刑，併科新臺幣 1 千萬元以下罰金。
第 1 項至第 3 項之未遂犯罰之。
槍砲彈藥刀械管制條例第12條
未經許可，製造、販賣或運輸子彈者，處1 年以上7 年以下有期
徒刑，併科新臺幣500 萬元以下罰金。
未經許可，轉讓、出租或出借子彈者，處6 月以上5 年以下有期
徒刑，併科新臺幣300 萬元以下罰金。
意圖供自己或他人犯罪之用，而犯前2 項之罪者，處3 年以上10
年以下有期徒刑，併科新臺幣700 萬元以下罰金。
未經許可，持有、寄藏或意圖販賣而陳列子彈者，處5 年以下有
期徒刑，併科新臺幣300 萬元以下罰金。
第1 項至第3 項之未遂犯罰之。
